【裁判字號】    92,簡上,127
【裁判日期】    921031
【裁判案由】    竊盜
【裁判全文】
臺灣士林地方法院刑事判決                        九十二年度簡上字第一二七號
    上  訴  人  臺灣士林地方法院檢察署檢察官
    被      告  乙○○
右上訴人因竊盜案件，不服本院九十二年度簡字第一八四號中華民國九十二年五月七
日第一審簡易判決（聲請簡易判決處刑案號：台灣士林地方法院檢察署九十二年度偵
字第三四九二號），提起上訴，本院管轄之第二審合議庭判決如左：
    主  文
上訴駁回。
    事實及理由
一、本院經審理結果，認第一審以被告乙○○犯有刑法第三百二十條第一項之竊盜罪
    ，判處有期徒刑四月，並諭知易科罰金之折算標準，其認事、用法及量刑均無不
    當，應予維持，並引用第一審判決書記載之事實、證據。
二、公訴人上訴意旨略以：被告有多次竊取告訴人即被告之父甲○○財物，且在外積
    欠鉅額款項，經告訴人多次勸導仍屢勸不聽，且好逸惡勞，無金錢花用即向家人
    竊取財物花用，非將被告送監執行徒刑顯難糾正其錯誤，故請求從重量刑云云。
三、原審審酌被告係因花費無度以致缺錢花用，而竊取他人之物，惟犯後坦承犯行、
    態度尚稱良好等一切情狀，依刑事訴訟法第四百四十九條第一項前段、第三項、
    第四百五十四條第二項，刑法第三百二十條第一項、第四十一條第一項前段，罰
    金罰鍰提高標準條例第一條前段、第二條，逕以簡易判決量處被告有期徒刑四月
    ，如易科罰金，以三百元折算一日，本院認其認事用法均無違誤，量刑亦稱妥適
    ，公訴人上訴意旨指摘原審判決量刑過輕，核無可採，其上訴為無理由，應予駁
    回。
四、另臺灣士林地方法院檢察署以九十二年七月三日士簡信九二偵五四八０字第四九
    五五號函檢送九十二年度偵字第五四八○號併辦意旨略以：被告乙○○除上開竊
    盜犯行外，尚基於意圖為自己不法所有之概括犯意，於民國九十一年十月一日左
    右，在桃園縣桃園市○○路某不知名之電玩店內，趁被害人鄭大維疏於注意之際
    ，竊取其所有之皮包一只（內有鄭大維身分證、機車駕照、汽車駕照各乙張），
    又於同年十月十五日左右，在桃園縣桃園市○○路一帶，竊取被害人劉育誠機車
    置物箱內之皮包一只（內有劉育誠身分證、機車駕照、健保卡、技術士證、ＲＷ
    Ｕ－四八一號輕機車行照及強制保險卡各乙張），嗣於九十二年三月四日十七時
    許，經警於臺北市○○區○○路一○六巷十一號一樓被告住處查獲鄭大維身分證
    、機車駕照、汽車駕照各乙張及劉育誠身分證、機車駕照、健保卡、技術士證、
    ＲＷＵ－四八一號輕機車行照及強制保險卡各乙張，因認被告此部份事實另犯竊
    盜罪，與原聲請簡易判決處刑書所認事實，具有連續犯之裁判上一罪關係，故移
    請併案審理等語。按犯罪事實應依證據認定之，無證據不得推定其犯罪事實，刑
    事訴訟法第一百五十四條第二項定有明文。查併案意旨認被告此部分涉犯竊盜罪
    嫌，係以被害人鄭大維、劉育誠指述遭竊及贓物認領保管收據為憑。惟訊據被告
    乙○○固坦承其持有被害人前開證件，惟堅決否認有何竊盜之犯行，辯稱該鄭大
    維之證件係於九十一年十一月初，在桃園縣桃園市○○路遠東大樓五樓之天花板
    撿到的，至於劉育誠之證件係在桃園縣桃園市○○路泰一電器旁邊之防火巷裡撿
    到的，詳細日期則已忘記等語。經查，被告乙○○所持有之前開證件，雖係被害
    人鄭大維於九十一年十月一日左右在桃園縣桃園市○○路上某不知名之電玩店失
    竊皮包內之財物，及被害人劉育誠於九十一年十月十五日左右在桃園縣桃園市○
    ○路於伊停放之ＲＷＵ－四八一號輕機車車箱中失竊皮包內之財物，惟被害人鄭
    大維、劉育誠於警訊中陳稱並未目擊竊嫌，且被告持有之證件體積甚小，財產價
    值亦不高，應認被告乙○○辯稱該證件係拾獲而來等語，尚未悖離常理，衡情非
    不可採，自難單以被告持有他人遭竊之證件即認其涉犯竊盜罪，應認僅涉有侵占
    遺失物犯嫌。此與本件論罪科刑部分既無連續犯之裁判上一罪關係，並非起訴效
    力所及，本院不得加以審理，爰退回檢察官另行依法辦理，併予說明。
據上論斷，應依刑事訴訟法第四百五十五條之一第一項、第三項、第四百五十四條第
二項、第三百六十八條，判決如主文。
本案經檢察官陳家美到庭執行職務。
中      華      民      國      九十二      年    十    月    三十一    日
                                臺灣士林地方法院刑事第二庭
                                  審判長法  官  杜  惠  錦
                                        法  官  張  國  棟
                                        法  官  高  愈  杰
右正本證明與原本無異。
本件不得上訴。
                                        書記官  蘇  彥  宇
中      華      民      國      九十二      年   十一   月      四      日


司法院資訊處製作；財團法人民間司法改革基金會備份。
